臺灣苗栗地方法院刑事判決　　　　　　　　　　　　九十一年度交簡上字第六號
　　公訴人　臺灣苗栗地方法院檢察署檢察官
　　上訴人　乙○○
　　即被告
右上訴人因公共危險案件，不服本院簡易庭民國九十一年一月九日九十一年度苗交簡
字第三六號第一審簡易判決（聲請案號：台灣苗栗地方法院檢察署九十年度偵字第五
三七三號），提起上訴，本院判決如左：
    主  文
上訴駁回。
    事實及理由
一、本案經本院審理結果，認第一審簡易判決認事用法及量刑均無不當，應予維持，
    並引用第一審判決書記載之事實、證據及理由（如附件）。
二、上訴人即被告乙○○上訴意旨略以：上訴人當日係喝「維士比」飲料，並非喝酒
    ；且酒精測試反應未達每公升０、五五毫克，並不符公共危險罪之規定，原審判
    處有期徒刑三月，未免過重，請求為無罪之判決或酌與減輕云云。惟查，刑法第
    一百八十五條之三公共危險罪之「飲用酒類」，但以其飲料中含有酒精之成份，
    即屬「酒類」，尚未以其飲用之飲料必須以「酒」為名為必要，被告既自白其於
    酒精測試前，確有飲用「維士比」，且其酒精測試結果已高達呼氣中酒精濃度值
    每公升０、二八毫克，是其係使用酒類後仍駕駛交通工具無疑。次就醫學文獻所
    知，酒精對人體造成之影響，於呼氣時酒精濃度達○‧二五ＭＧ／Ｌ即會輕度中
    毒，造成協調功能降低，呼氣時酒精濃度達○‧五○ＭＧ／Ｌ即屬中度中毒症狀
    ，出現反應慢、感覺減低、影響駕駛之狀況。而行政院法務部八八法檢字第００
    一六六九號函，固有凡酒精濃度呼氣達每公升０、五五毫克以上，已達「不能安
    全駕駛」之標準等語；惟此係就本條係屬「抽象危險犯」所為之解釋，其意旨係
    在說明如超過前開標準，其肇事率即為一般正常人之十倍，可逕行認定有公共危
    險，毋庸另行探求其他事證以為佐證，尚無逕以前開數值作為刑法罪責認定之唯
    一標準之意；此由該函就「至於低於上揭數值以下之行為，如輔以其他客觀事實
    得作為不能安全駕駛之判斷時，亦應依刑法第一百八十五條之三之規定移送法辦
    處以刑罰」等語自明。依卷附國道第二警察隊造橋分隊辦理酒醉駕車案件測試觀
    察紀錄表所示，上訴人為警查獲時，語無倫次、多話、且當場大吵、酒味濃重、
    臉色潮紅，且有自殘動作等情形，參以證人甲○○於警訊中亦指稱，上訴人在警
    訊中有以頭部撞擊桌子、牆壁之自殘動作等語，足徵上訴人已因飲酒欠缺通常之
    注意力，且已發生事故，並顯失自制能力。是本件上訴人經警測試酒後之吐氣含
    酒精成份雖為每公升○．二八毫克，惟既已肇生車禍，且參諸上揭查獲當時之言
    行，足證上訴人於上開時、地顯因飲用酒類而無安全駕駛車輛之能力，已堪認定
    。原審據以判處上訴人有期徒刑三月並諭知易科罰金，核無不合，上訴人仍執陳
    詞，指摘原審判決量刑過重，為無理由，應予駁回。
三、據上論斷，應依刑事訴訟法第四百五十五條之一第三項、第三百七十三條、第三
    百六十八條，判決如主文。
本案經檢察官李殷財到庭執行職務。
中      華      民      國    九十一    年      八      月      七      日
                               台灣苗栗地方法院刑事第一庭
                                 審判長法  官  陳  鴻  斌
                                       法  官  林  誌  誠
                                       法  官  楊  台  清
右正本證明與原本無異。
本件不得上訴。
                                       書記官  李  惠  雯
中      華      民      國    九十一    年      八      月      七      日
